【裁判字號】    97,訴,317
【裁判日期】    970425
【裁判案由】    強盜等
【裁判全文】
臺灣臺南地方法院刑事判決               97年度訴字第317號
公  訴  人  臺灣臺南地方法院檢察署檢察官
被      告  丙○○
指定辯護人  本院公設辯護人甲○○
上列被告因強盜等案件，經檢察官提起公訴（九十七年度偵字第
八號），暨移送併辦（九十七年度偵字第五０八０號），本院判
決如下：
    主  文
丙○○共同攜帶兇器竊盜，累犯，處有期徒刑柒月，扣案六角扳
手壹支沒收之；又共同攜帶兇器強盜，累犯，處有期徒刑柒年貳
月，扣案開山刀壹支沒收之；應執行有期徒刑柒年陸月，扣案六
角扳手、開山刀各壹支均沒收之。
    事  實
一、丙○○前於民國95年間因毀損案件，經本院以95年度簡字第
    1316號判決有期徒刑5月，並於96年3月29日執行完畢，仍不
    知悔改。丙○○因引介案外人朱國隆向謝漢忠借款，而謝漢
    忠於96年12月18日下午13時許，至丙○○與朱國隆位於臺南
    縣永康市○○街2巷55號之共同居所向朱國隆催討債務，然
    朱國隆無力償還，謝漢忠遂轉向丙○○提出共同行搶之邀約
    ，丙○○即應允之。丙○○與謝漢忠（另由檢察官偵查中）
    二人遂基於共同竊盜及強盜之犯意，先由丙○○騎乘自有之
    機車，搭載謝漢忠外出向不知情之友人借砂輪機一台，並購
    買六角扳手一把及口罩兩個。兩人返回丙○○上開勝利街住
    處後，謝漢忠以上開砂輪機將購得之六角扳手磨尖以作為竊
    取作案用機車之工具，復由謝漢忠將預先備妥之開山刀一支
    ，藏放在謝漢忠身上所穿著之黑色夾克內，兩人再各自戴上
    丙○○所提供之安全帽及甫購得之口罩後，由丙○○騎乘機
    車搭載謝漢忠外出尋找作案用之機車，以逃避警方以車牌號
    碼尋人之查緝。丙○○與謝漢忠二人於96年12月18日下午3
    時許，車行至臺南市武聖夜市○○○○○路69巷71弄口），
    兩人見路邊停有丁○○所有之車號H2H—569號重機車一輛，
    無人看管，即共同基於為自己不法所有之意圖，由丙○○在
    旁把風，謝漢忠則持前開客觀上對人之生命、身體構成威脅
    ，足資為兇器之六角扳手一支行竊。得手後，兩人即換騎竊
    得之上開重機車，由丙○○騎車搭謝漢忠，於臺南市安平區
    至臺南縣永康市間沿途尋找適合下手強盜之目標。嗣於當日
    17時許，兩人車行至臺南縣永康市○○○路52巷68弄口，謝
    漢忠見乙○○一人獨行，認有機可趁，遂要求丙○○停車，
    丙○○與謝漢忠兩人遂基於共同意圖為自己不法之所有之犯
    意聯絡，由丙○○負責把風、接應，謝漢忠則持前開客觀上
    對人之生命、身體構成威脅，足資為兇器之之武士刀一把，
    向乙○○揮舞，致其心生畏懼而不能抗拒，任由謝漢忠強行
    取走手中之皮包（內有BE NQ手機、證件、信用卡及新光三
    越禮券、現金新台幣【下同】300元等物）。謝漢忠強盜前
    揭財物後，旋與丙○○同乘前開H2H—569號重機車逃逸並朋
    分強盜所得之財物。嗣經乙○○報警處理，經警循線查獲上
    情，並扣得乙○○遭強盜之BENQ行動電話1個、女用咖啡色
    皮包1個、新光三越商品禮券（面額新台幣1千元）1張、財
    團法人奇美醫學中心所核發之乙○○完成訓練證明卡1 張（
    均經發還乙○○），與均屬丙○○、謝漢忠所有，且供彼等
    犯罪所用之六角扳手、開山刀各1支。
二、案經台南縣警察局永康分局報告台灣台南地方法院檢察署檢
    察官偵查起訴暨移送併辦。
    理  由
壹、程序部分：按被告以外之人於審判外之陳述，經當事人於審
    判程序同意作為證據，法院審酌該言詞陳述或書面陳述作成
    時之情況，認為適當者，亦得為證據，刑事訴訟法第一百五
    十九條之五第一項定有明文。查被告於本院審理時對證人即
    被害人乙○○、證人即共犯謝漢忠於於警詢時及偵訊中所為
    筆錄之證據能力均不爭執，且本院依卷內資料審酌該警詢及
    偵訊筆錄作成時之情況，亦認為並未有何違背法律或其他相
    關規定之情事，而應認為適當，是依刑事訴訟法第一百五十
    九條之五第一項之規定，上開證人等於警詢及偵訊所作之筆
    錄，為傳聞法則之例外而具有證據能力，本院自得引為判決
    參考之依據，先予敘明。
貳、實體部分：
一、上揭犯罪事實業據被告於本院審理時坦承不諱，核與證人證
    人即被害人乙○○梅、證人即共犯謝漢忠於於警詢時及偵訊
    中所證相符，並扣案供作案用之安全帽2頂、六角扳手、開
    山刀各1支在卷可參；另有贓物認領保管單、臺南縣警察局
    失車唯讀案件基本資料、監視器光碟各一份，通聯調閱查詢
    單2份及照片28張在卷可稽，被告於本院審理時之自白與事
    實相符，應堪採信。綜此，被告共同攜帶兇器竊盜、共同攜
    帶兇器強盜犯行均已臻明確，堪以認定，應依法論科。
二、核被告所為係犯刑法第321條第1項第3款共同攜帶兇器竊盜
    罪、第330條第1項之攜帶兇器強盜罪。被告與共犯謝漢忠間
    ，具有犯意聯絡及行為分擔，俱為共同正犯。被告前有如事
    實欄所載之前科紀錄等情，有台灣高等法院被告前案紀錄表
    1份在卷可稽。查被告於有期徒刑執行完畢後，5年內故意再
    犯本2件法定刑有期徒刑以上之罪，依刑法第47條第1項之規
    定，均構成累犯，並皆加重其刑。爰審酌被告犯罪動機、手
    段、所得、對社會治安造成之影響程度、犯罪後始終坦承犯
    行，並曾拒絕共犯謝漢忠再次犯罪邀約之態度等一切情狀，
    量處如主文所示之刑，並定應執行刑，以資懲儆。另被告等
    人持以竊盜及強盜之六角扳手、開山刀各一支，均屬丙○○
    、謝漢忠所有，且供彼等犯罪所用之物，爰依刑法第38條第
    1項第2款宣告沒收。
三、另移送併辦部分，與原起訴意旨所載犯罪事實同一，本院自
    得併予審酌，附此敘明。
據上論斷，應依刑事訴訟法第299條第1項前段，刑法第28條、第
321條第1項第3款、第330條第1項、第47條第1項、第51條第5款
、第38條第1項第2款，刑法施行法第1條之1，判決如主文。
本案經檢察官戊○○到庭執行職務。
中    華    民    國    97    年    4     月    25    日
                              刑事第七庭
                                  審判長法  官  陳振謙
                                        法  官  高如宜
                                        法  官  卓穎毓
以上正本證明與原本無異。
如不服本判決應於收受本判決後10日內向本院提出上訴書狀，並
應敘述具體理由。如未敘述上訴理由者，應於上訴期間屆滿後20
日內向本院補提理由書狀（均須按他造當事人之人數附繕本）「
切勿逕送上級法院」。
                                        書記官  秦建華
中    華    民    國    97    年    4     月    25    日
附錄本案論罪科刑法條：
中華民國刑法第321條
犯竊盜罪而有左列情形之一者，處六月以上、五年以下有期徒刑
：
一、於夜間侵入住宅或有人居住之建築物、船艦或隱匿其內而犯
    之者。
二、毀越門扇、牆垣或其他安全設備而犯之者。
三、攜帶兇器而犯之者。
四、結夥三人以上而犯之者。
五、乘火災、水災或其他災害之際而犯之者。
六、在車站或埠頭而犯之者。
前項之未遂犯罰之。
刑法第三百三十條第一項
犯強盜罪而有第三百二十一條第一項各款情形之一者，處七年以
上有期徒刑。


司法院資訊處製作；財團法人民間司法改革基金會備份。
